【裁判字號】    89,上易,537
【裁判日期】    890413
【裁判案由】    恐嚇等
【裁判全文】
臺灣高等法院臺南分院刑事判決            八十九年度上易字第五三七號   Ｃ
      上  訴  人
      即  被  告  乙  ○  ○
右上訴人因恐嚇等案件，不服臺灣臺南地方法院八十九年度易字第一八二號中華民國
八十九年一月三十一日第一審判決（起訴案號：臺灣臺南地方法院檢察署八十八年度
營偵字第一八０二號），提起上訴，本院判決如左：
      主      文
上訴駁回。
      事      實
一、乙○○因不滿甲○○○於民國（下同）八十八年十月三日與王英智共同毆打其成
    傷，卻控告其搶奪金鍊（另案偵辦），於八十八年十一月六日十七時許，在台南
    縣將軍鄉鯤鯓村鯤鯓二二六號前遇見甲○○○，竟以穢語「臭雞巴」、「破雞巴
    」、「幹你娘」公然侮罵甲○○○，並向甲○○○恐嚇稱：「你找死，你要注意
    」等語，致使甲○○○心生畏懼，而危害於安全。
二、案經甲○○○訴由台南縣警察局學甲分局報請台灣台南地方法院檢察署檢察官偵
    查起訴。
      理      由
一、訊據上訴人即被告乙○○對於右揭事實，除坦承侮罵告訴人甲○○○「幹你娘」
    外，餘均矢口否認，辯稱：係與甲○○○對罵才口出髒話，並無威嚇甲○○○之
    情事云云。惟查：右揭事實，業據告訴人指訴綦詳，告訴人於本院調查時亦與被
    告對質堅稱被告確有恐嚇「你找死，你要注意」等語（參見本院八十九年三月二
    十八日訊問筆錄），且證人陳允治於偵查中亦證稱被告有罵：「罵『破雞巴』、
    『臭雞巴』、『你要死，你注意一點』」等語，而被告於原審審理時亦坦承陳允
    治於其辱罵告訴人時亦在場，則陳允治於偵查中證述被告辱罵告訴人之言詞堪認
    係真實。而告訴人甲○○○因被告之恫嚇言詞而心生畏懼，亦經其到庭陳述甚詳
    。是被告所辯，顯係事後狡卸之詞，不足採信，本件事證明確，被告犯行堪予認
    定，應依法論科。
二、核被告以穢語辱罵他人，所為係犯刑法第三百零九條第一項之公然侮辱罪；又以
    加害生命、身體之事恐嚇他人，致生危害於他人安全，所為另犯刑法第三百零五
    條之恐嚇危害安全罪。其所犯上開二罪，犯意各別，行為互殊，應予分論併罰。
    原審以被告罪證明確，因予適用刑法第三百零九條第一項、第三百零五條、第五
    十一條第六款、第四十一條，罰金罰鍰提高標準條例第一條前段、第二條，並審
    酌被告犯罪之動機、目的、手段、所生危害、犯罪後態度等一切情狀，就其所犯
    二罪分別處拘役三十日、五十日，並定其應執行拘役七十日及諭知易科罰金之折
    算標準。本院經核原判決認事用法，並無不合，量刑亦稱妥適。被告上訴意旨，
    猶執前詞，否認有犯恐嚇罪，並指摘原判決量刑過重，均無理由，自應予駁回。
據上論結，應依刑事訴訟法第三百六十八條，判決如主文。
本案經檢察官張斗輝到庭執行職務。
中    華    民    國      八十九      年      四      月      十三      日
                                  臺灣高等法院臺南分院刑事第四庭
                                      審判長法官  陳    義    仲
                                            法官  宋    明    蒼
                                            法官  蔡    崇    義
右正本證明與原本無異。
不得上訴。
                                      法院書記官  李    育    儒
中    華    民    國      八十九      年      四      月      十七      日
附錄本案論罪科刑法條全文：
刑法第三百零九條第一項：公然侮辱人者，處拘役或三百元以下罰金。
    第三百零五條：以加害生命、身體、自由、名譽、財產之事，恐嚇他人致生危害
                  於安全者，處二年以下有期徒刑，拘役或三百元以下罰金。


司法院資訊處製作；財團法人民間司法改革基金會備份。
